【裁判字號】    90,交簡上,99
【裁判日期】    901228
【裁判案由】    公共危險
【裁判全文】
臺灣高雄地方法院刑事判決                          九十年度交簡上字第九九號
    上  訴  人  甲○○
    即  被  告
右列上訴人因公共危險案件，不服本院高雄簡易庭九十年度雄交簡字第一○三六號中
華民國九十年八月十六日第一審判決（聲請案號：臺灣高雄地方法院檢察署九十年度
偵字第一二七六五號）提起上訴，本院管轄之第二審合議庭判決如左：
    主  文
上訴駁回。
    事  實
一、甲○○於民國九十年六月三十日二十二時許，在高雄縣仁武交流道旁之路邊攤與
    友人食用以米酒烹煮之麵線及高粱酒，飲用至翌日即七月一日二時許，已產生思
    考與個性行為均改變，及步態不穩、噁心嘔吐與精神混惑不清晰，已不能安全駕
    駛動力交通工具之狀態下，猶駕駛車牌號碼ＴＥ─○四一六號自用小客車上路，
    並於行經隸屬高雄縣仁武鄉○○○○路西向五公里處時，因行駛狀態不穩為內政
    部警政署國道公路警察局第五警察隊岡山分隊之員警攔停檢查，發現甲○○服用
    酒類之情形，並當場測得其呼氣中之酒精濃度為每公升零點八三毫克，而知前情
    。
二、案經內政部警政署國道公路警察局第五警察隊報請臺灣高雄地方法院檢察署檢察
    官聲請簡易判決處刑。
    理  由
一、訊據被告甲○○對右揭時、地食用摻有米酒之麵線及服用酒類高粱酒後駕駛自用
    小客車上路行駛之事實坦承不諱，惟矢口否認有何服用酒類不能安全駕駛動力交
    通工具之犯行，辯稱︰伊於飲酒後並不會影響其駕駛能力，可能因剛喝完酒就上
    高速公路致酒精濃度比較強云云。
二、經查︰
  （一）上開被告於服用酒類後駕車上路，於行經前開地點，因行駛狀態不穩，而為
        警攔下檢查，並發現被告有飲酒情形，即對之進行呼氣中酒精濃度之測試，
        當場測得被告吐氣之酒精濃度達每公升零點八三毫，分別有刑法第一百八十
        五條之三案件測試觀察紀錄表及序號四三九○號之酒精濃度測試單個一份附
        卷可稽。
  （二）按醫學研指出，酒精使用後對於身體除對於自主神經系統亢奮與認知功能之
        暫時幸缺損外，與駕駛能力有關者為：１、駕駛者對於移動景物之追蹤能力
        ２、眼睛經強光照射後恢復視力之能力，及３、駕駛者監視四周之注意力，
        此三種能力在夜間駕車尤其重要，且因許多人飲酒後沒有可自覺之生理反應
        ，以致腦部功能已缺損而仍不自知故照常駕車，此即為多數酒後駕車造成意
        外事故之主因之一。且吐氣中所含之酒精濃度如達於每公升零點七五毫克時
        ，該行為人會產生思考改變及個性行為改變之狀態，其駕車上路之肇事率為
        一正常人之二十五倍；如吐氣中之酒精濃度達每公升一點零毫克時，則該行
        為人會有步態不穩、噁心嘔吐及精神混惑不清晰之狀態，其駕車上路之肇事
        率為一正常人之五十倍，而被告為警查獲後測得之吐氣中所含之酒精濃度數
        值為每公升零點八三毫克，已如前述，並因駕駛狀態不穩定，始遭警攔下，
        足徵被告於服用酒類後已不能安全駕駛動力交通工具甚明，此外，復有內政
        部警政署國道公路警察局舉發違反道路交通管理事件通知單一紙在卷足憑。
        被告所辯顯係卸責之詞，並不足採，本件事證已臻明確，其犯行堪以認定。
二、核被告甲○○所為，係犯刑法第一百八十五條之三之服用酒類，不能安全駕駛動
    力交通工具而駕駛罪。爰審酌被告雖無前科，有臺灣高等法院被告全國前案紀錄
    表一份在卷可按，然酒後駕車為近年交通事故發生之主因，影響國民身體、生命
    、財產至鉅，酒後不開車之觀念，亦經主管機關透過各傳播媒體長期宣導，應為
    社會大眾所共知，被告竟置若罔聞，於酒後吐氣之酒精濃度達每公升零點八三毫
    克而不能安全駕駛之情形，仍貿然駕車於高速公路上行駛；且依據目前國人之飲
    酒習慣，及飲酒駕車之情形嚴重，有內政統計通報資料一紙附卷足參，故不宜為
    緩刑之宣告。原審基此因認被告罪證明確，適用刑事訴訟法第四百四十九條第一
    項前段，刑法第一百八十五條之三、第四十一條第一項，罰金罰鍰提高標準條例
    第二條之規定，逕以簡易判決判處上訴人即被告有期徒刑三月，並諭知易科罰金
    之折算標準，認事用法並無不當，量刑亦稱妥適。被告以其服用酒類後並不影響
    駕駛能力，及原審量刑過重，且其犯後態度良好，具有悔意請予緩刑之宣告云云
    ，上訴指摘原判決不當，核非可採，其上訴為無理由，應予駁回。
據上論斷，應依刑事訴訟法第四百五十五條之一第三項、第三百六十八條，判決如主
文。
中      華      民      國    九十      年     十二     月    二十八    日
                        臺灣高雄地方法院刑事第四庭
                            審判長  法  官 黃建榮
             法  官 張桂美
                                    法  官 程克琳
右正本證明與原本無異。
不得上訴。
                                    書記官  梁瑜玲
中    華    民    國      九十      年      十二      月      二十八      日
【附錄本案論罪科刑法條】
刑法第一百八十五條之三：
服用毒品、麻醉藥品、酒類或其他相類之物，不能安全駕駛動力交通工具而駕
駛者，處一年以下有期徒刑、拘役或三萬元以下罰金。


司法院資訊處製作；財團法人民間司法改革基金會備份。
